# 咨询验资事项

提问人：weinnie 时间：2011-09-02 16:24:42
我想咨询陈老师一个问题，是实务中碰到的： 有一个客户，在几年前新引进一个投资人，投入 200 万，其中 60 万是实收资本， 140 万是溢价，但是所有的协议和工商登记上都没有出现 140 万，都只说投资 60 万，打款到银行的时候，银行说 140 万溢价只能进基本户，不能去验资户，所以投资人就打了 60 万到验资户， 140 万到基本户。注册会计师验资也只验到 60 万，报告上没有出现 140 万。公司入账的时候把 60 万放实收资本， 140 万放资本公积。 现在客户想在不久的将来上市，所以先把股权理顺一下，这个 140 万没有任何证明，客户想重新验资，就把 140 万退回了投资人，投资人重新打到新的验资户里面，但是注册会计师说没有实收资本验不了。客户想增资 1 万， 140 万变成溢价，但是这样溢价太大，上市的时候证监会会不会觉得这笔投资有点奇怪。 现在不知道该怎么办，我们的最终目的是想把这个 140 万变成名正言顺的溢价。麻烦陈老师帮我看看怎么做比较合理。

回答人：chenyiwei
赞同上述各位意见。个人的意见也是在尽可能收集表明 140 万的投入实际上是投资款的证据（包括注明用途为“投资款”的进帐单、原始投资协议等）并由全体股东和被投资公司对此一致确认的基础上，进一步支持当时在会计上确认为资本公积的处理（律师在核查历史沿革时可以提供协助），而不要现在重新验资。